Datum:2020-12-18
    Närvarande: Måns Ewards Öberg, William Åslund, Andreas Gustafsson, Christoffer Jakonen

Protokollförare: Måns Ewards Öberg
    Gjort sen senaste möte: Vi har bestämt oss för att göra en discgolf hemsida för att kunna registrera sin HCP/ranking.
    Vi börjar med parprogrammering.
    Måns och Christoffer - Satte upp sidan för Signup, bara estetiskt.
    Andreas och William - Satte upp den utloggade startsidan, bara estetiskt.

Att göra till nästkommande möte:
    Båda teamen skall försöka få till logik på sidorna vi satte upp.
Övriga kommentarer:


Datum:2020-12-21
    Närvarande: Måns Ewards Öberg, William Åslund, Andreas Gustafsson, Christoffer Jakonen

Protokollförare: Måns Ewards Öberg

Gjort sen senaste möte:
    Vi bestämmde oss för att göra klart så mycket av layouten vi kan innan vi
    börjar med backend.
    Måns och William gjorde sidan för profile_page.
    Andreas och Christoffer gjorde sidan för courses.

Att göra till nästkommande möte:
    William och Måns forsätter att göra klart profile_page.
    Andreas och Christoffer börjar med sidan för att skapa scorekort.

Övriga kommentarer:


Datum:2020-12-22
    Närvarande: Måns Ewards Öberg, William Åslund, Andreas Gustafsson, Christoffer Jakonen

Protokollförare: Andreas Gustafsson

Gjort sen senaste möte:
    Christoffer jobbar med att hämta information om olika discgolfbanor som ska in i databasen
    William och Måns har jobbat mer med profile_page
    Andreas och Christoffer har jobbat mer med score_card och även kollat på en autocomplete search bar

Att göra till nästkommande möte:
    Gruppen ska individuellt jobba med att läsa upp på Javascript och jobba med att bekanta sig mer med projektets olika delar

Övriga kommentarer:

Datum:2020-12-28
    Närvarande: William Åslund, Andreas Gustafsson, Christoffer Jakonen

Protokollförare: William Åslund

Gjort sen senaste möte:
    Vi har arbetat vidare med sidorna, och lagt in lite javascript på dom.
    Vi har även börjat skissa lite på hur vi vill att databasen ska se ut.
    Christoffer har även gjort klart filen med information om olika discgolfbanor som nu alla har fått.

Att göra till nästkommande möte:
    Gruppen ska individuellt titta på filen som Christoffer har gjort, och se hur vi kan lägga in den i databasen.

Övriga kommentarer:


Datum:2020-12-29
    Närvarande: William Åslund, Andreas Gustafsson, Christoffer Jakonen

Protokollförare: William Åslund

Gjort sen senaste möte:
    vi har gjort test data att skicka till databasen, där vi har lagt in banor och spelare, samt även lagt in rating på dom.
    sedan har vi föröskt att skriva javascript för att få upp en lista på banorna på våran hemsida.


Att göra till nästkommande möte:
    Gruppen ska individuellt titta vidare på javascripten för att få upp listan på hemsidan.

Övriga kommentarer:



Datum:2020-12-30
    Närvarande: William Åslund, Andreas Gustafsson, Christoffer Jakonen

Protokollförare: William Åslund

Gjort sen senaste möte:
    vi har gjort en autofill för banor och vänner, samt lagt till error checking.
    vi har även gjort autofill när du skapar ett scorecard, så att det blir en ny slide för varje hål på banan.
    på varje slide har vi lagt till så att den visar data för varje hål (tex längd och par).


Att göra till nästkommande möte:
    vi ska jobba vidare med att ta fram rating på varje användare, räkna ut hur många extra slag dom har på banan och sedan fördela ut dom på hålen efter svårighet.
    vi ska göra en resultatslide som summerar alla hålen så att du kan se resultatet innan du submittar.
    json encode klassobjekten från databasen så att vi kan skicka in hela objekt till hemsidan.

Övriga kommentarer:


Datum:2021-01-06
    Närvarande: William Åslund, Andreas Gustafsson, Christoffer Jakonen, Måns Ewards Öberg

Protokollförare: William Åslund

Gjort sen senaste mötet:
    vi har fixat scorecard sidan, så att vi kan fylla i resultat och att den sedan räknar ut points och par åt dig.
    vi har påbörjat att lägga till en submit knapp på sista sliden så att vi kan skicka in resultaten till databasen.




Att göra till nästkommande möte:
    vi ska fortsätta med submit knappen så att den samlar ihop den datan vi vill skicka till databasen.
    vi ska även börja med att hämta data från databasen till profile_page sidan för att lägga in i grafen, så att man se sin rating.
    vi ska även göra så att man kan lägga till/ se sina vänner på sin profil sida.

Övriga kommentarer:


2021-01-19
    Närvarande: William Åslund, Andreas Gustafsson, Christoffer Jakonen, Måns Ewards Öberg

Protokollförare: William Åslund

Gjort sen senaste mötet:
    Vi har nu under två veckor jobbat ihop alla fyra, med att få klart grundfunktionerna på våran hemsida, vilket vi nu har fått klart.
    vissa dagar har vi suttit alla fyra och skrivit kod tillsammans och vissa dagar har vi suttit två och två.
    vi känner nu att hemsidan börjar bli tillräckligt färdig för att kunna användas på riktigt. så nu ska vi börja med att få till designen lite mer.


Att göra till nästkommande möte:
    vi ska sitta alla fyra och försöka få klart scorecard-sidan, vilken är den sista "bas" funktionen för att kunna använda sidan på riktigt,
    när vi är klara med den så kommer vi att dela upp oss i mer individuellt arbete för att jobba med designen mer.


Övriga kommentarer:


2021-01-20
    Närvarande: William Åslund, Andreas Gustafsson, Måns Ewards Öberg

Protokollförare: Andreas Gustafsson

Gjort sen senaste mötet:
    Fixat scorecortet så att data från rundorna loggas i databasen för banorna och spelarna. Baninformation, rating, average uppdateras.

Att göra till nästkommande möte:
    Fixat så scorecortet så att data från rundorna loggas i databasen för banorna och spelarna. Baninformation, rating, average uppdateras.
    ordnat buggar och sett till så att informationen uppdateras korrekt!

Övriga kommentarer:
    pratat om webapplikationen framtid...!  Vi ser att vi måste lösa så att man kan välja olika layout för olika banor.
    Bestämma hur mycket data som ska behöva vara loggade innan en bana kan gå "live"
    pratat om att göra 9-håls banor så att man måste gå två rundor för att få rating från den. kan gå bara 9 hål för att få se statistik men rundan kommer inte räknas
    med till spelarens rating.


2021-01-21
    Närvarande: William Åslund, Andreas Gustafsson, Måns Ewards Öberg, Christoffer Jakonen

Protokollförare: Måns Ewards Öberg

Gjort sen senaste mötet:
    Andreas, Måns och William har fixat så scorecortet så att data från rundorna loggas i databasen för banorna och spelarna. Baninformation, rating, average uppdateras.
    ordnat buggar och sett till så att informationen uppdateras korrekt!
Att göra till nästkommande möte:
    Vi skall till nästa möte programmera i par och fortsätta utveckla scorekortet.

    Måns och Andreas skall skapa en ny collection för scorekort. För att kunna spara under en längre runda och sparas
    för varje förändring.

    Christoffer och William skall skriva kriterierna för om ett scorekort skall registreras eller inte.
Övriga kommentarer:


2021-02-04
    Närvarande: William Åslund, Andreas Gustafsson, Måns Ewards Öberg, Christoffer Jakonen

Protokollförare: William Åslund

Gjort sen senaste mötet:
        vi har gjort klart sidan så att den fungerar korrekt samt kört den live på en server, vi har även varit ute och testat att använda den när vi spelat en runda discgolf,
        vi fick några buggar med scorecard sidan då, men dom löste vi på plats så att sidan fungerar att spela med.
        vi har även stylat sidan för att få den mera användarvänligt.
        vi har gjort unittester som även dom fungerar.
        Andreas och Måns har även skapat ett scorecard collection så att man kan påbörja ett scorecard och sedan avbryta en runda för att sedan kunna hämta det igen om man vill fortsätta sin runda en annan dag.

Att göra till nästkommande möte:
    Vi skall nu ändra så att bara spelare med över 800 i rating kan ändra banornas svårighetsgrad, detta gör vi förr att "sämre spelare" inta ska kunna förstöra en banas svårighetsgrad.
    vi skall även försöka få till config filer till databasen så att vi lätt skall kunna switcha mellan "riktig data" och test data ifall vi i framtiden vill kunna göra tester på nya funktioner.





Övriga kommentarer:

2021-02-05
    Närvarande: William Åslund, Andreas Gustafsson, Måns Ewards Öberg, Christoffer Jakonen

Protokollförare: William Åslund

Gjort sen senaste mötet:
        Alla har jobbat individuellt med att få klart stylingen på sina sidor, samt även testerna.
        Andreas har fått klart config-filerna så att dom fungerar.

Att göra till nästkommande möte:
    Vi skall nu ändra så att bara spelare med över 800 i rating kan ändra banornas svårighetsgrad, detta gör vi för att "sämre spelare" inta ska kunna förstöra en banas svårighetsgrad.
    vi skall även bli helt klara med stylingen på alla sidor.





Övriga kommentarer:


